臺灣新竹地方法院民事裁定
111年度簡抗字第7號
抗  告  人  台新資產管理股份有限公司

法定代理人  吳統雄  


相  對  人  吳世明  
            吳＊＊                      
上列當事人間撤銷遺產分割登記等事件，抗告人對於本院新竹簡
易庭民國111年5月2日所為111年度竹簡字第183號裁定提起抗告
，本院裁定如下：
    主  文
抗告駁回。
抗告費用由抗告人負擔。
    理  由
一、按當事人書狀，除別有規定外，應記載當事人姓名及住所或
    居所；起訴，應以訴狀表明當事人及法定代理人；原告之訴
    ，有起訴不合程式或不備其他要件者，法院應以裁定駁回之
    。但其情形可以補正者，審判長應定期間先命補正，民事訴
    訟法第116條第1項第1款、第244條第1項第1款、第249條第1
    項但書第6款分別定有明文。次按經言詞辯論之裁定，應宣
    示之；終結訴訟之裁定，不經言詞辯論者，應公告之。不宣
    示之裁定，應為送達。裁定經宣示後，為該裁定之法院、審
    判長、受命法官或受託法官受其羈束；不宣示者，經公告或
    送達後受其羈束。復為同法第235條、第236條第1項、第238
    條前段所明定。又補正期間雖非不變期間，法院得以裁定延
    展或縮短之，但其期間如果未經裁定延展，而當事人不於其
    期間內為其應為之訴訟行為，自應發生一定之效果（最高法
    院19年抗字第299號判例意旨參照）；裁定期間並非不變期
    間，故當事人依裁定應補正之行為，雖已逾法院之裁定期間
    ，但於法院尚未認其所為之訴訟行為不合法予以駁回前，其
    補正仍屬有效，法院不得以其補正逾期為理由，予以駁回（
    最高法院59年台抗字第169號判例意旨參照），是以當事人
    補正要件之欠缺，須在法院駁回之裁定發生效力前為之，否
    則不生補正之效力，縱事後補正，亦難認其補正為有效。
二、抗告意旨略以：本件補正裁定於民國111年4月20日送達抗告
    人，惟補正事項較多，抗告人無法遵期補正裁定所命7日之
    期限內補正完成，故於111年4月21日向原審聲請展延，詎原
    審仍於111年5月2日以抗告人逾期未補正駁回抗告人之訴，
    然抗告人擬於5月9日具狀向原審陳報補正、追加被告並更正
    訴之聲明。原審不同意抗告人聲請展延並以抗告人逾期未補
    正駁回抗告人之訴，過於苛求；且抗告人曾於110年4月12日
    查詢本件不動產相關登記資料，倘重新起訴恐逾民法第245
    條規定之1年除斥期間，原審以裁定駁回抗告訴人起訴，亦
    損抗告人訴訟利益級救濟方式。爰依法提起本件抗告，求為
    廢棄原裁定等語。
三、經查：
（一）抗告人於原審起訴主張：抗告人為相對人吳世明之債權人
      ，相對人吳世明尚積欠抗告人新臺幣（下同）82,663元及
      利息未清償，而相對人吳世明為被繼承人吳正雄之繼承人
      之一，抗告人遂以相對人吳世明及吳＊＊為被告，請求撤銷
      分割協議及分割登記之物權行為等情。惟查，抗告人未於
      起訴狀內載明吳＊＊之姓名及住所，有起訴不合程式之不合
      法情形，經原審於111年4月15日裁定（下稱補正裁定）命
      抗告人應於裁定送達後7日內提出被告吳＊＊之姓名、住址
      及最新戶籍謄本，及被繼承人吳正雄除戶謄本、繼承系統
      表暨全體繼承人最新戶籍謄本與系爭不動產土地、建物謄
      本、異動索引等，逾期不補正即駁回原告之訴，該補正裁
      定已於111年4月20日送達抗告人，有民事起訴狀、補正裁
      定、送達證書在卷可稽（原審卷第11-19、79-81、83頁）
      。惟抗告人逾期仍未補正，原審乃於111年5月2日以裁定
      駁回抗告人之訴，並無不合。該駁回訴訟之裁定並於111
      年5月5日合法送達抗告人（原審卷第115-116、117頁），
      抗告人於原審駁回裁定送達後，迄於111年5月11日提起抗
      告時以附件之111年5月9日更正狀為補正，是抗告人其所
      為補正既在原審駁回裁定發生效力之後，揆諸上揭說明，
      自難認已發生補正之效力。
（二）抗告人雖主張原審命補正之期間過短等情，然依抗告人所
      提抗告狀所附戶籍謄本列印時間均為111年4月27日，不動
      產謄本列印時間均為111年5月4日，而抗告人既已於111年
      4月20日收受原審補正事項，何以於補正裁定送達後長達6
      日之期間內均未有向戶政機關、地政機關申請補正資料之
      舉措，況自上開補正裁定於111年4月20日送達抗告人起，
      迄至原審於111年5月2日裁定駁回其訴止，已有12日之時
      間足供調取上開資料，一般民眾皆可如期完成補正，抗告
      人為金融機構，配置專業人員專職處理訴訟業務，於能力
      上已高於一般民眾，應無不能完成之理，是抗告人主張原
      審不同意聲請展延過於苛求等情，應非足取。再者，抗告
      人陳稱前於110年4月12日查詢本件不動產相關登記資料，
      倘重新起訴恐逾民法第245條規定之1年除斥期間，原審以
      裁定駁回抗告訴人起訴，亦損抗告人訴訟利益級救濟方式
      等情，抗告人顯然將起訴不合程式或不備其他要件之程序
      補正事項與實體權利主張有無理由混淆，實難認有理。是
      原審於相當期間經過後，依前開規定，裁定抗告人原審之
      訴不合法而予以駁回，應無違誤。抗告意旨仍執前詞求予
      廢棄，為無理由，應駁回其抗告。
四、據上論結，本件抗告為無理由，依民事訴訟法第436條之1第
    3項、第495條之1第1項、第449 條第1 項、第95條、第78條
    ，裁定如主文。
中　　華　　民　　國　　111 　年　　6 　　月　　7 　　日
                  民事第二庭    審判長 法  官  彭淑苑
                                       法  官  周美玲
　　　　　　　　　　　　　　           法  官  傅伊君
以上正本係照原本作成。　　　　　　　　　　　　　　　　　
本裁定不得再抗告。
中　　華　　民　　國　　111 　年　　6 　　月　　7 　　日
　　　　　　　　　　　　　　　　　　　 書記官  彭富榮